【裁判字號】    98,訴,1175
【裁判日期】    980527
【裁判案由】    偽造文書等
【裁判全文】
臺灣板橋地方法院刑事判決              98年度訴字第1175號
公  訴  人  臺灣板橋地方法院檢察署檢察官
被      告  乙○○
                    號
上列被告因偽造文書等案件，經檢察官提起公訴（98年度偵字第
3853號），嗣因被告於本院準備程序中就被訴事實為有罪之陳述
，經告知被告簡式審判程序之旨，並聽取當事人之意見後，裁定
由受命法官獨任進行簡式審判程序，判決如下：
    主  文
乙○○無故侵入他人住宅，累犯，處拘役參拾日，如易科罰金，
以新臺幣壹仟元折算壹日；又竊盜，累犯，處拘役陸拾日，如易
科罰金，以新臺幣壹仟元折算壹日；又行使偽造私文書，足以生
損害於他人，累犯，處有期徒刑參月，如易科罰金，以新臺幣壹
仟元折算壹日，信用卡簽帳單上偽造「黃懷暄」之署名壹枚沒收
之。拘役刑部分應執行拘役捌拾日，如易科罰金，以新臺幣壹仟
元折算壹日。
    事  實
一、乙○○前因施用毒品案件，經本院以96年度訴字第1939號判
    決判處有期徒刑5 月，減為有期徒刑2 月又15日確定後，甫
    於民國96年6 月7 日縮刑期滿執行完畢，詎仍不知悔改，竟
    基於意圖為自己不法所有之竊盜與侵入他人住宅犯意，先於
    97 年11 月17日某時，在位於臺北市○○○路○ 段302 巷3
    弄32號之住處內，未經女友黃明芬之同意，即擅自從黃明芬
    皮包中取走其位於臺北縣土城市○○路33巷16號5 樓之住處
    鑰匙，隨持以前往該址開啟大門門鎖，而於同日16時許無故
    侵入黃明芬與其胞妹甲○○之上開住處內，乙○○並於室內
    竊得新臺幣（下同）7 千元及甲○○之全民健康保險卡與國
    泰世華銀行卡號0000000000000000號信用卡各1 張後離去。
    嗣乙○○另基於意圖為自己不法所有之詐欺取財與行使偽造
    私文書之犯意，於未經甲○○授權之情形下，旋於同日21時
    31分許持前開竊得之信用卡前往位於臺北市○○路2 號1樓
    128 室之天翼電腦有限公司店面，向店員佯稱其為甲○○，
    欲購買價值33,500元之華碩品牌筆記型電腦1 台，該名店員
    乃於刷讀上揭信用卡後交付列印簽帳單與乙○○，由乙○○
    偽簽「黃懷暄」之署名1 枚於持卡人簽名欄位處，用以冒充
    其係持卡人本人，且已確認該次交易標的與相對金額而完成
    信用卡簽帳單之偽造，再持交該店員以行使施詐，致對方陷
    於錯誤，而交付該台筆記型電腦與乙○○，足以生損害於甲
    ○○、國泰世華銀行及天翼電腦有限公司。後因甲○○發覺
    家中失竊而報警處理，始查得上情。
二、案經甲○○訴請臺北市政府警察局信義分局報請臺灣板橋地
    方法院檢察署檢察官偵查起訴。
    理  由
一、本案被告乙○○所犯係死刑、無期徒刑、最輕本刑為3 年以
    上有期徒刑或高等法院管轄第一審案件以外之罪，其於準備
    程序中就被訴事實為有罪之陳述，經告知簡式審判程序之旨
    ，並聽取檢察官、被告之意見後，經本院裁定由受命法官獨
    任進行簡式審判程序，合先敘明。
二、上開事實，迭據被告於偵查中、本院準備與審理程序中坦認
    不諱，與證人及告訴人甲○○在警詢、偵查中所為之證述內
    容亦互核一致，此外並有信用卡簽帳單、持卡人爭議交易聲
    明書、消費交易明細一覽表等資料附卷可查，及被告前往上
    開賣場消費時，由賣場監視器錄得之影像翻拍照片3 張可為
    對照，凡此俱足徵被告前揭出自任意性之自白與事實確屬相
    符，可資採信，是綜上所述，本案事證已臻明確，被告犯行
    均堪認定，應予依法論科。
三、核被告所為，係犯刑法第306 條之無故侵入他人住宅罪、第
    320 條第1 項之竊盜罪、第216 條、第210 條之行使偽造私
    文書罪，及同法第339 條第1 項之詐欺取財罪。被告偽造「
    黃懷暄」之署名，應為偽造信用卡簽帳單私文書之行為所吸
    收，而偽造私文書之行為，復為其後行使偽造私文書之行為
    所吸收，均不另論罪。另被告以一行為同時觸犯行使偽造私
    文書罪與詐欺取財罪，應依刑法第55條想像競合之例，從一
    重之行使偽造私文書罪處斷。又被告所犯上開無故侵入他人
    住宅罪、行使偽造私文書罪、竊盜罪各罪間，犯意各別、行
    為互殊、罪名有異，應予分論併罰。查被告曾有如事實欄所
    載因他案經判處罪刑並已執行完畢之紀錄，有卷附臺灣高等
    法院被告前案紀錄表乙份可佐，其於受徒刑執行完畢後5 年
    內故意再犯本案有期徒刑以上之前述3 罪，均為累犯，各應
    依刑法第47條第1 項加重其刑。爰審酌被告年紀尚輕，不知
    尋正當途徑工作謀生，為社會貢獻所長，竟以如上非法手段
    滿足一己之需，致被害人等受有無端損害，然亦念及其犯罪
    後尚能坦承全部犯行，更當庭賠償甲○○與國泰世華銀行等
    所有損失，有本院98年4 月20日、5 月12日準備程序筆錄各
    乙份存卷可參，態度並非甚惡等一切情狀，本院認檢察官求
    處有期徒刑10月實屬過重，乃分別量處如主文所示之刑，並
    各諭知易科罰金折算標準，再定其拘役部分之應執行刑，及
    諭知易科罰金折算標準，以示警懲。
四、至被告持以行使之前揭信用卡簽帳單，已因之而成為銀行、
    特約商店或信用卡聯合處理中心之存查歸檔文件，並非被告
    所有，自不得宣告沒收；惟其上被告偽簽之「黃懷暄」署名
    1 枚，既屬偽造之署押，應依刑法第219 條規定宣告沒收，
    附此敘明。
據上論斷，應依刑事訴訟法第299 條第1 項前段，刑法第306 條
、第320 條第1 項、第216 條、第210 條、第339 條第1 項、第
55條、第47條第1 項、第41條第1 項前段、第219 條、第51條第
6 款，刑法施行法第1 條之1 第1 項、第2 項前段，判決如主文
。
本案經檢察官蘇振文到庭執行職務。
中    華    民    國    98    年    5     月    27    日
                  刑事第五庭  法  官  盧軍傑
上列正本證明與原本無異。
如不服本判決，應於判決送達後10日內敘明上訴理由，向本院提
出上訴狀 (應附繕本) ，上訴於臺灣高等法院。其未敘述上訴理
由者，應於上訴期間屆滿後20日內向本院補提理由書「切勿逕送
上級法院」。
                              書記官  周玉茹
中    華    民    國    98    年    5     月    27    日
附錄本案論罪科刑法條全文：
刑法第二百十條
（偽造變造私文書罪）
偽造、變造私文書，足以生損害於公眾或他人者，處五年以下有
期徒刑。
刑法第二百十六條
（行使偽造變造或登載不實之文書罪）
行使第二百十條至第二百十五條之文書者，依偽造、變造文書或
登載不實事項或使登載不實事項之規定處斷。
刑法第三百零六條
（侵入住居罪）
無故侵入他人住宅、建築物或附連圍繞之土地或船艦者，處一年
以下有期徒刑、拘役或三百元以下罰金。
無故隱匿其內，或受退去之要求而仍留滯者，亦同。
刑法第三百二十條
（普通竊盜罪、竊佔罪）
意圖為自己或第三人不法之所有，而竊取他人之動產者，為竊盜
罪，處五年以下有期徒刑、拘役或五百元以下罰金。
意圖為自己或第三人不法之利益，而竊佔他人之不動產者，依前
項之規定處斷。
前二項之未遂犯罰之。
刑法第三百三十九條
（普通詐欺罪）
意圖為自己或第三人不法之所有，以詐術使人將本人或第三人之
物交付者，處五年以下有期徒刑、拘役或科或併科一千元以下罰
金。
以前項方法得財產上不法之利益或使第三人得之者，亦同。
前二項之未遂犯罰之。


司法院資訊處製作；財團法人民間司法改革基金會備份。
